【裁判字號】    97,訴,1544
【裁判日期】    971128
【裁判案由】    毒品危害防制條例
【裁判全文】
臺灣基隆地方法院刑事判決              97年度訴字第1544號
公  訴  人  臺灣基隆地方法院檢察署檢察官
被      告  乙○○
上列被告因毒品危害防制條例案件，經檢察官提起公訴（97年度
撤緩毒偵字第45號），被告於準備程序進行中就被訴事實為有罪
之陳述，經本院合議庭裁定由受命法官獨任進行簡式審判程序，
判決如下：
    主  文
乙○○施用第一級毒品，累犯，處有期徒刑捌月。
    事   實
一、乙○○前因施用毒品案件，先後2次經觀察、勒戒後，均認
    無繼續施用毒品之傾向，於民國88年4月17日、88年8月27日
    釋放出所，由臺灣基隆地方法院檢察署檢察官各於88年4月
    21日以88年度偵字第1652號及第2057號、88年8月24日以88
    年度偵字第4288號為不起訴處分確定。又因施用第二級毒品
    案件，送強制戒治，於90年7月31日停止強制戒治交付保護
    管束，迄91年1月10日保護管束期滿執行完畢，並經本院於
    89年12月7日以89年度基簡字第970號簡易判決判處有期徒刑
    6月；另因幫助施用毒品案件，經臺灣高等法院以89年度訴
    字第1225號判決判處有期徒刑8月，上開2案經本院以91年度
    聲字第38號裁定應執行有期徒刑1年，於91年7月2日執行完
    畢（成立累犯）。再因施用第二級毒品案件，經送強制戒治
    （於93年1月9日因法律修正釋放出所），並經本院於93年1
    月14日以92年度易緝字第30號判決判處有期徒刑6月，於93
    年3月9日易科罰金執行完畢（成立累犯）；又因施用第一、
    二級毒品案件，經本院於94年7月4日以94年度訴字第504號
    各判處有期徒刑8月、8月，應執行有期徒刑1年2月，於96年
    3月30日假釋，於96年4月21日假釋期滿，未經撤銷假釋，其
    未執行之刑以已執行論而執行完畢（成立累犯）。詎其猶不
    知悔改，復於96年6月18日下午8時許，在基隆市○○區○○
    街47巷11號住處，以針筒注射之方式，施用第一級毒品海洛
    因1次。嗣警方另案偵辦鍾竹昌販賣毒品案件中，得知乙○
    ○有向鍾竹昌購買毒品，於96年6月21日下午8時30分許，為
    警持搜索票至其上址住處搜索而查獲，並採驗其尿液呈毒品
    嗎啡陽性反應而查知上情。
二、案經基隆市警察局移送臺灣基隆地方法院檢察署檢察官偵查
    起訴。
    理  由
壹、程序事項
    本案被告乙○○所犯者非為死刑、無期徒刑、最輕本刑為3
    年以上有期徒刑之罪或高等法院管轄之第一審案件，其於準
    備程序進行中，先就被訴事實為有罪之陳述，經告知其簡式
    審判程序之旨，並聽取公訴人、被告之意見後，本院業已依
    刑事訴訟法第273條之1第1項規定，裁定由受命法官獨任以
    簡式審判程序進行本案之審理。
貳、實體事項
一、上揭事實業據被告乙○○於偵訊、本院準備程序及審理時自
    白，而被告於96年6月21日20時30分許經警查獲後採集尿液
    檢體，經送臺灣尖端先進生技醫藥股份有限公司以酵素免疫
    分析法初步檢驗、以氣相層析質譜儀為確認檢驗之結果，呈
    嗎啡（海洛因代謝後尿液檢出成份）陽性反應（嗎啡檢出濃
    度為940ng／ml），有該公司96年9月5日濫用藥物檢驗報告
    、基隆市警察局刑警大隊偵辦毒品案件尿液檢體對照表附卷
    可稽，足見被告於偵訊、本院準備程序及審理時之任意性自
    白，核與事實相符，堪可採信。再查，被告曾因施用毒品案
    件，先後2次經觀察、勒戒後，均認無繼續施用毒品之傾向
    ，於88年4月17日、88年8月27日釋放出所，由臺灣基隆地方
    法院檢察署檢察官各於88年4月21日以88年度偵字第1652號
    及第2057號、88年8月24日以88年度偵字第4288號為不起訴
    處分確定；又因施用第二級毒品案件，送強制戒治，於90年
    7月31日停止強制戒治交付保護管束，迄91年1月10日保護管
    束期滿執行完畢，並經本院於89年12月7日以89年度基簡字
    第970號簡易判決判處有期徒刑6月（另因幫助施用毒品案件
    ，經臺灣高等法院以89年度訴字第1225號判決判處有期徒刑
    8月，上開2案經本院以91年度聲字第38號裁定應執行有期徒
    刑1年）；再因施用第二級毒品案件，經送強制戒治（於93
    年1月9日因法律修正釋放出所），並經本院於93年1月14日
    以92年度易緝字第30號判決判處有期徒刑6月；又因施用第
    一、二級毒品案件，經本院於94年7月4日以94年度訴字第
    504號各判處有期徒刑8月、8月，應執行有期徒刑1年2月；
    此有卷附不起訴處分書、起訴書、聲請簡易判決處刑書、判
    決書、簡易判決書、臺灣基隆地方法院檢察署刑案資料查註
    紀錄表、臺灣高等法院被告前案紀錄表可按，從而，本案事
    證明確，被告於上開強制戒治執行完畢釋放後5年內再犯科
    刑後，再犯施用第一級毒品海洛因之犯行，至堪認定，應依
    法論科。
二、論罪科刑：
  (一)按海洛因係毒品危害防制條例第2條第2項第1款所定之第一
    級毒品，被告予以施用，核其所為，係犯毒品危害防制條例
    第10條第1項之施用第一級毒品罪。其持有第一級毒品海洛
    因係供施用，其持有第一級毒品之低度行為為施用第一級毒
    品之高度行為所吸收，不另論罪。
  (二)被告曾因因施用第二級毒品案件，經本院於89年12月7日以
    89年度基簡字第970號簡易判決判處有期徒刑6月；另因幫助
    施用毒品案件，經臺灣高等法院以89年度訴字第1225號判決
    判處有期徒刑8月，上開2案經本院以91年度聲字第38號裁定
    應執行有期徒刑1年，於91年7月2日執行完畢；又因施用第
    二級毒品案件，經本院於93年1月14日以92年度易緝字第30
    號判決判處有期徒刑6月，於93年3月9日易科罰金執行完畢
    ；再因施用第一、二級毒品案件，經本院於94年7月4日以94
    年度訴字第504號各判處有期徒刑8月、8月，應執行有期徒
    刑1年2月，於96年3月30日假釋，於96年4月21日假釋期滿，
    未經撤銷假釋，其未執行之刑以已執行論而執行完畢；此有
    臺灣高等法院被告前案紀錄表、臺灣基隆地方法院檢察署刑
    案資料查註紀錄表在卷可稽，其於有期徒刑執行完畢後5年
    以內，故意再犯本件有期徒刑以上之罪，為累犯，應依刑法
    第47條第1項規定，加重其刑。
  (三)爰審酌被告前因施用毒品經強制戒治及科刑後，猶不知戒除
    毒品惡習，復再施用第一級毒品海洛因，而其所犯施用毒品
    之犯罪係戕害自身健康之行為，於他人尚不致造成損害，其
    施用之次數、被告事後坦承犯行之態度等一切情狀，量處如
    主文所示之刑，以示懲儆。
參、應適用之法條：
    刑事訴訟法第273條之1第1項、第284條之1、第299條第1項
    前段，毒品危害防制條例第10條第1項、第23條第2項，刑法
    第11條前段、第47條第1項，判決如主文。
本案經檢察官甲○○到庭執行職務
中    華    民    國    97    年    11    月    28    日
                  刑事第三庭法  官  鄭景文
以上正本證明與原本無異。
如不服本判決應於收受本判決後10日內向本院提出上訴書狀，其
未敘述上訴理由者，並得於提起上訴後10日內向本院補提理由書
狀（均須按他造當事人之人數附繕本）「切勿逕送上級法院」。
中    華    民    國    97    年    11    月    28    日
                            書記官  李繼業
附錄論罪法條：
毒品危害防制條例第10條：
施用第一級毒品者，處6月以上5年以下有期徒刑。
施用第二級毒品者，處3年以下有期徒刑。


司法院資訊處製作；財團法人民間司法改革基金會備份。
